【裁判字號】    95,訴,585
【裁判日期】    951208
【裁判案由】    清償債務
【裁判全文】
臺灣新竹地方法院民事判決               95年度訴字第585號
原      告  英倫梅洛赫國際股份有限公司
法定代理人  丙○○
訴訟代理人  吳尚昆律師
複  代理人  徐宏澤律師
被      告  雍聯股份有限公司
法定代理人  乙○○
訴訟代理人  甲○○
上列當事人間請求清償債務，本院於民國95年11月23日言詞辯論
終結，判決如下：
    主      文
被告應給付原告新臺幣壹佰玖拾玖萬玖仟柒佰伍拾壹元，及自民
國九十五年七月十二日起至清償日止，按週年利率百分之五計算
之利息。
訴訟費用由被告負擔。
本判決第一項於原告以新台幣陸拾陸萬柒仟元或同額之彰化商業
銀行股份有限公司無記名可轉讓定期存單供擔保後，得假執行。
    事實及理由
一、原告主張：緣訴外人麥坎納國際股份有限公司（已於95年1
    月3日與唐辰國際股份有限公司及碩辰國際股份有限公司合
    併，並成立英倫梅洛赫國際股份有限公司即原告）與被告間
    訂有「新竹風城WINDANCE專櫃廠商合約書」，依合約書約定
    ，由原告在被告之商場設櫃營業，顧客給付之貨款先由被告
    收受，再由被告依合約書第六條規定按月結算原告之營業貨
    款，並給付予原告。惟被告因營運不善，尚有積欠款項情形
    ，經統計，被告累計積欠款項共新臺幣（下同）4,357,085
    元，此由被告開立如附表所示之支票4紙及原告所開立之發
    票2紙可證。又被告雖於民國（下同）94年10月25日、94年
    11月23日及94年12月30日分別給付原告共計1,200,000元，
    其餘款項仍未清償，經原告提示前開支票4紙，均因被告存
    款不足而不獲兌現。另自94年8月1日起，原告之銷售金額均
    改由原告自行收取，由原告之營業額抽成做為原告之營業費
    用，每月月底結算，再由被告向原告請款，被告至今未見任
    何異議，則自94年8月1日起至95年4月30日止，依合約書約
    定扣除原告應得之業額抽成後，原告應給付被告之款項為
    1,157,334元，故至94年7月31日止，被告應給付原告之款項
    為1,999,751元（4,357,085元-1,157,334元-1,200,000元
    =1,999,751元），屢經催討，被告仍未還款，爰依兩造合約
    書之契約關係提起本件訴訟，並聲明如主文第一項所示。
二、被告辯稱：對原告主張被告積欠其前開貨款之事實及金額均
    不爭執，惟以其近日籌措財源，希冀能給予四個月時間延期
    清償等語，並聲明：請求駁回原告之訴。
三、得心證之理由：
  (一)查原告主張之上開事實，業經提出與其所述相符之公司變更
    登記表、廠商合約書、支票及其退票理由單及統一發票（以
    上均影本）等件為證，且為被告所不爭執，自堪認原告之主
    張為真實。
  (二)從而，原告依兩造間契約之法律關係，請求被告給付貨款
    1,999,751元，及自95年7月12日支付命令送達翌日起至清償
    日止，按年利率百分之5計算之利息，核屬有據，應予准許
    。
  (三)原告陳明願供擔保聲請宣告假執行，核無不合，爰諭知如主
    文第三項所示。
四、據上論結，本件原告之訴為有理由，依民事訴訟法第78條，
    第390條第2項，判決如主文。
中    華    民    國    95    年    12    月    8     日
                  民事第二庭    法  官  楊明箴
以上正本係照原本做成。
如對本判決上訴，須於判決送達後20日內向本院提出上訴狀。
中    華    民    國    95    年    12    月    8     日
                                書記官  許麗汝
┌──────────────────────────────────────────────────────┐
│附表：                                                                                                      │
├─┬────────┬────────┬──────┬──────┬────────┬────────┬──┤
│編│ 發    票    人 │付     款     人│發   票   日│退   票   日│ 票  面  金  額 │ 支  票  號  碼 │備考│
│號│                │                │            │            │   （新台幣）   │                │    │
├─┼────────┼────────┼──────┼──────┼────────┼────────┼──┤
│一│雍聯股份有限公司│新竹國際商業銀行│94年7月31日 │95年4月27日 │827,021元       │AA0000000       │    │
│  │                │北新竹分行      │            │            │                │                │    │
├─┼────────┼────────┼──────┼──────┼────────┼────────┼──┤
│二│雍聯股份有限公司│新竹國際商業銀行│94年8月31日 │95年4月27日 │834,611元       │AA0000000       │    │
│  │                │北新竹分行      │            │            │                │                │    │
├─┼────────┼────────┼──────┼──────┼────────┼────────┼──┤
│三│雍聯股份有限公司│新竹國際商業銀行│94年7月31日 │94年8月1日  │525,687元       │AA0000000       │    │
│  │                │北新竹分行      │            │            │                │                │    │
├─┼────────┼────────┼──────┼──────┼────────┼────────┼──┤
│四│雍聯股份有限公司│新竹國際商業銀行│94年8月31日 │95年4月27日 │851,340元       │AA0000000       │    │
│  │                │北新竹分行      │            │            │                │                │    │
└─┴────────┴────────┴──────┴──────┴────────┴────────┴──┘


司法院資訊處製作；財團法人民間司法改革基金會備份。
